【裁判字號】    92,台非,178
【裁判日期】    920522
【裁判案由】    違反家庭暴力防治法
【裁判全文】
最高法院刑事判決                                九十二年度台非字第一七八號
    上訴人  最高法院檢察署檢察總長
    被  告  甲○○
右上訴人因被告違反家庭暴力防治法案件，對於台灣高雄地方法院中華民國八十九年
十一月二十八日第一審確定判決（八十九年度易字第四六０二號，起訴案號：台灣高
雄地方法院檢察署八十九年度偵字第二二二二九號），認為違法，提起非常上訴，本
院判決如左：
    主  文
原判決關於違背法令之部分撤銷。
    理  由
非常上訴理由稱：「一、按判決不適用法則或適用法則不當者，為違背法令，刑事訴
訟法第三百七十八條定有明文。又犯家庭暴力罪或違反保護令罪而受緩刑之宣告者，
在緩刑期內應付保護管束，家庭暴力防治法第三十條第一項亦有明文。二、經查，本
件判決既認被告甲○○於八十九年十月一日十八時三十分許，在黃珊雅位於高雄縣大
寮鄉○○○路一八三號二樓住處，違反台灣高雄地方法院核發之八十九年度家護字第
四四七號之民事保護令，對黃珊雅（犯）家庭暴力防治法第五十條第一款之違反保護
令罪，處拘役三十日，並宣告緩刑二年，則依家庭暴力防治法第三十條第一項之規定
，即應同時諭知緩刑期內付保護管束。惟原判決竟漏未適用該條項規定，僅於判決中
為緩刑二年之宣告，而未同時宣告緩刑期內付保護管束，自有判決不適用法則之違背
法令。三、案經確定，爰依刑事訴訟法第四百四十一條、第四百四十三條提起非常上
訴，以資糾正」等語。
本院按犯家庭暴力罪及違反保護令罪而受緩刑之宣告者，在緩刑期內應付保護管束，
家庭暴力防治法第三十條第一項定有明文。經查本件原判決認定被告甲○○與黃珊雅
係夫妻，二人具有家庭暴力防治法第三條第一款所定之家庭成員關係，被告並經台灣
高雄地方法院於民國八十九年八月二十一日以八十九年度家護字第四四七號核發民事
通常保護令，裁定令其不得對黃珊雅實施身體或精神上不法侵害之行為，及直接或間
接對黃珊雅為騷擾行為。詎被告竟於八十九年十月一日下午六時三十分許，在高雄縣
大寮鄉○○○路一八三號二樓住處，因酒後不滿黃珊雅打電話要其返家吃飯，而對之
大聲怒罵，並出手打黃珊雅之頭、臉頰（傷害部分未據告訴），而實施家庭暴力行為
，致黃珊雅受有身體及精神上不法之侵害，被告因而違反前開民事通常保護令等情。
爰依家庭暴力防治法第五十條第一款之違反禁止實施家庭暴力行為保護令罪，而判處
其拘役三十日，如易科罰金，以三百元折算一日，並宣告緩刑二年確定，此有該等案
卷可稽。揆諸前開說明，原判決漏未諭知應在緩刑期內付保護管束，即有判決不適用
法則之違背法令。案經確定，非常上訴意旨執以指摘，洵有理由，惟原判決尚非不利
於被告，應僅將原判決關於違背法令之部分撤銷，以資糾正。
據上論結，應依刑事訴訟法第四百四十七條第一項第一款前段，判決如主文。
中      華      民      國    九十二    年      五      月    二十二    日
                              最高法院刑事第九庭
                                  審判長法官  陳  炳  煌
                                        法官  陳  正  庸
                                        法官  韓  金  秀
                                        法官  吳  信  銘
                                        法官  徐  文  亮
      右正本證明與原本無異
                                              書  記  官
中      華      民      國    九十二    年      五      月    二十七    日


司法院資訊處製作；財團法人民間司法改革基金會備份。
